臺灣高等法院臺中分院民事裁定
111年度抗字第127號
抗  告  人  鄭民崇  
            莊榮兆  
            周曉慧  
相  對  人  臺灣南投地方法院

法定代理人  黃俊明  
上列當事人間聲請保全證據事件，抗告人對於中華民國111年1月
24日臺灣南投地方法院110年度全字第2號裁定提起抗告，本院裁
定如下：
    主  文
抗告駁回。
抗告訴訟費用由抗告人負擔。
    理  由
一、按證據有滅失或礙難使用之虞，或經他造同意者，得向法院
    聲請保全；就確定事、物之現狀有法律上利益並有必要時，
    亦得聲請為鑑定、勘驗或保全書證，民事訴訟法第368條第1
    項定有明文。次按法庭錄音、錄影內容，應保存至裁判確定
    後二年，始得除去，法庭錄音錄影及其利用保存辦法（下稱
    系爭保存辦法）第9條第1項本文亦有明定。
二、抗告人聲請及抗告意旨略以：伊等前曾對第三人臺灣南投地
    方法院檢察署、謝志明、陳俊宏等人提起國家賠償訴訟，經
    相對人以103年度國字第2號國家賠償事件（下稱前案）受理
    在案。詎前案承審法官屈服於歷審對抗告人鄭民崇所作成冤
    枉判決之壓力，未斟酌有利於鄭民崇之育才派出所之警詢筆
    錄，且前案書記官對於承審法官諭知有利於鄭民崇之事項漏
    未記載，經伊等要求更正筆錄屢遭拒絕，致伊等於前案之訴
    遭判決駁回。因前案之審理過程中確實存在有利於伊等之訊
    問內容，足以讓伊等於前案獲得勝訴之判決，為免伊等之權
    利受到損害，而有保全前案於民國105年1月26日言詞辯論期
    日之法庭錄音（下稱系爭法庭錄音）之必要，為此依法聲請
    保全證據，予以鑑定、勘驗。原裁定駁回伊等保全證據之聲
    請，尚有未洽，求予廢棄原裁定等語。
三、經查，前案經原法院於105年2月16日判決，抗告人提起上訴
    ，由本院於106年3月8日以105年度上國字第4號民事裁定予
    以駁回，並於106年4月25日確定（見原法院卷第23至27頁）
    。則系爭法庭錄音於108年4月25日即已屆系爭保存辦法第9
    條第1項本文規定二年保存期限。而查系爭法庭錄音檔已經
    依法銷毀乙節，有原法院民事科查詢簡答表在卷可憑（見原
    法院卷第21至23頁）。因此，抗告人雖聲請以鑑定或勘驗方
    式保全系爭法庭錄音，惟系爭法庭錄音檔因銷毀而無從為鑑
    定或勘驗，即無可保全之對象。抗告人本件所為保全證據之
    聲請，自無從准許，應予駁回。從而原裁定駁回抗告人之聲
    請，尚無違誤。抗告意旨指摘原裁定不當，求予廢棄，為無
    理由，應予駁回。
四、據上論結，本件抗告為無理由，爰裁定如主文。
中　　華　　民　　國　　111 　年　　3 　　月　　30　　日
              民事第五庭    審判長法　官  游文科
                                  法　官  楊珮瑛
                                  法　官  李慧瑜
正本係照原本作成。
再為抗告僅得以其適用法規顯有錯誤為理由。
如提起再抗告，應於裁定送達後10日內向本院提出再抗告狀（須
按他造人數附具繕本），並繳納抗告裁判費新臺幣1,000元整，
同時委任律師或具有律師資格之關係人為代理人。因疫情而遲誤
不變期間，得向法院聲請回復原狀。
                                  書記官  陳秀鳳
　　　　　　　　　　　　　　　　　
中　　華　　民　　國　　111 　年　　3 　　月　　30　　日